臺灣高等法院刑事判決               100年度上訴字第3441號
上  訴  人
即  被  告  周宜臻
選任辯護人  李晉安  律師
上列上訴人因毒品危害防制條例案件，不服臺灣桃園地方法院
100年度訴字第630號，中華民國100年9月22日第一審判決（起訴
案號：臺灣桃園地方法院檢察署99年度偵字第25276號）
，提起上訴，本院判決如下：
    主  文
原判決撤銷。
周宜臻販賣第一級毒品，累犯，處有期徒刑拾貳年。扣案如附表
一所示之毒品，均沒收銷燬；扣案如附表二所示之物，均沒收；
未扣案之販賣毒品所得新臺幣玖仟元沒收，如全部或一部不能沒
收時，以其財產抵償之。
    事  實
一、周宜臻前因施用第二級毒品案件，經臺灣板橋地方法院以民
    國（下同）94年度簡字第3686號判決判處有期徒刑5月確定
    ，於95年1月2日易科罰金執行完畢。又因施用第一級毒品案
    件，經臺灣彰化地方法院以95年度訴字第936號判決判處有
    期徒刑8月確定，嗣經臺灣彰化地方法院以96年度聲減字第
    709號裁定減刑為有期徒刑4月確定；於96年6月1日入監執行
    ，於96年9月14日縮刑期滿執行完畢。復因施用第一級毒品
    案件，經臺灣板橋地方法院以97年度訴字第911號判決判處
    有期徒刑8月；嗣上訴後，經本院以97年度上訴字第2148號
    判決駁回上訴確定；於98年5月26日入監執行，甫於99年1月
    25日縮刑期滿執行完畢。
二、詎周宜臻猶不知悔改，其明知海洛因、甲基安非他命為毒品
    危害防制條例第2條第2項第1款、第2款所定之第一級、第二
    級毒品，不得持有、販賣，竟基於販賣第一級毒品海洛因、
    第二級毒品甲基安非他命以營利之犯意，以其持用之000000
    0000號、0000000000號行動電話作為聯絡工具；於99年9月
    30日晚上9時許，經林枷緯以其所使用之0000000000號行動
    電話門號與周宜臻使用之0000000000號、0000000000號行動
    電話門號聯繫交易海洛因、甲基安非他命之事宜，並約定在
    桃園縣楊梅市○○○路○段56巷1號凱萊汽車旅館105號房即
    周宜臻住宿之房間內交易。嗣於同日晚上10時30分許，林枷
    緯依約抵達上址凱萊汽車旅館105號房，周宜臻即在該旅館
    房間內，將第一級毒品海洛因3包（合計淨重0.7公克，取樣
    0.0103公克鑑定用罄，驗餘淨重0.6897公克）及第二級毒品
    甲基安非他命4包（合計淨重7公克，取樣0.0103公克鑑定用
    罄，驗餘淨重6.9897公克），以總計新臺幣（下同）9千元
    之價格，販賣予林枷緯施用，藉此牟取不法利益，並當場收
    取販賣第一級毒品海洛因、第二級毒品甲基安非他命所得之
    財物共9千元。周宜臻與林枷緯完成上開交易，於同日晚上
    11時30分許先後步出該旅館房間時，旋為據報埋伏在現場之
    警員查獲，並在林枷緯身上扣得上揭第一級毒品海洛因3包
    、第二級毒品甲基安非他命4包，另在周宜臻身上扣得第一
    級毒品海洛因2包（合計淨重0.9公克，取樣0.0078公克鑑定
    用罄，驗餘淨重0.8922公克）、第二級毒品甲基安非他命1
    包（淨重4.4公克，取樣0.02公克鑑定用罄，驗餘淨重4.38
    公克）、記帳本1本、SOWA廠牌行動電話1具（內含00000000
    00號、0000000000號行動電話門號晶片卡各1張）、NOKIA廠
    牌行動電話1具（內含0000000000號、0000000000號行動電
    話門號晶片卡各1張）、注射針筒4支、削尖吸管2支、玻璃
    球3個、分裝袋19個及皮包1個等物，而查悉上情。
三、案經桃園縣政府警察局中壢分局報告臺灣桃園地方法院檢察
    署檢察官偵查起訴。
    理  由
壹、證據能力部分：
  一按被告以外之人於偵查中向檢察官所為之陳述，除顯有不可
    信之情況者外，得為證據，刑事訴訟法第159條之1第2項定
    有明文。偵查中對被告以外之人所為之偵查筆錄，或被告以
    外之人向檢察官所提之書面陳述，性質上均屬傳聞證據。惟
    現階段刑事訴訟法規定檢察官代表國家偵查犯罪、實施公訴
    ，依法其有訊問被告、證人及鑑定人之權，證人、鑑定人且
    須具結，而實務運作時，檢察官偵查中向被告以外之人所取
    得之陳述，原則上均能遵守法律規定，不致違法取供，其可
    信度極高。經查證人林枷緯在臺灣桃園地方法院檢察署檢察
    官偵查中所為之證述，性質上雖屬傳聞證據，惟係偵查中向
    檢察官所為，並經具結，證人林枷緯未曾提及檢察官在偵訊
    時有任何強暴、脅迫、詐欺、利誘等以不正方法取供之情，
    其陳述時之心理狀況健全、並無受外力干擾，且證人林枷緯
    業於本案審判中到庭依人證之調查程序具結作證，且經被告
    及辯護人就其陳述行使對質詰問權，觀諸偵訊筆錄之記載形
    式，本院亦查無檢察官在上開偵訊時有任何以不正方法訊問
    ，而有違反陳述者之自由意志等顯有不可信之情況，衡諸上
    開規定，自具有證據能力。
  二次按「被告以外之人於審判外之陳述，雖不符刑事訴訟法第
    159條之1至第159條之4之規定，而經當事人於審判程序同意
    作為證據，法院審酌該言詞陳述或書面陳述作成時之情況，
    認為適當者，亦得為證據。當事人、代理人或辯護人於法院
    調查證據時，知有刑事訴訟法第159條第1項不得為證據之情
    形，而未於言詞辯論終結前聲明異議者，視為有前項之同意
    。」，刑事訴訟法第159條之5亦有明定。查本判決所引用以
    下審判外作成之相關供述證據，公訴人、被告及辯護人於本
    院準備程序、審判期日均表示無意見而不予爭執，亦未於言
    詞辯論終結前聲明異議，本院審酌上開證據資料製作時之情
    況，尚無違法取得及證明力明顯過低之瑕疵，認以之作為證
    據應屬適當，而其餘所依憑判斷之非供述證據，本院亦查無
    有何違反法定程序取得之情形，且上開各該證據均經本院於
    審判期日依法進行證據之提示、調查、辯論，被告於訴訟上
    之防禦權，已受保障，故上開證據資料均有證據能力。
貳、實體部分：
  一訊據被告即上訴人周宜臻在本院審理中，對上揭事實已坦承
    不諱。復查：
    (一)被告確於上揭時、地，將海洛因3包及甲基安非他命4包一
      同販賣予林枷緯，並當場收取9千元價金之事實，業據證
      人林枷緯於偵訊中具結證述：99年9月30日晚上9點多，我
      用0000000000號行動電話打給被告，她跟我說她在凱萊汽
      車旅館，我用9千元現金買海洛因3包（共0.7至0.8公克）
      與安非他命4小包（共7公克）。我是跟被告說我有多少錢
      ，她幫我配毒品，她知道我海洛因沒有上癮，所以幫我配
      比較多的安非他命，我確實有給她9千元，我只有跟她買
      毒品，並沒有與她合夥買毒品云云（見偵查卷第49至50頁
      ）。於原法院審理時仍證稱：本案被警察查獲當天，從我
      身上扣得之海洛因3包、安非他命4包都是跟被告買的，我
      當天是晚上10點半左右抵達凱萊汽車旅館，我給被告9 千
      元，請她直接幫我配毒品，因為我對海洛因沒有上癮，而
      工作上需要吸食安非他命提神，所以被告會給我比較多安
      非他命。我從頭到尾都只跟被告聯絡等語（見原審卷第28
      頁背面、第29頁背面至32頁）。而證人林枷緯與被告之間
      並無仇隙怨恨，兩人亦無債務糾紛，此據被告是認在卷（
      見偵查卷第5頁背面）；果若被告並未於上揭時、地販賣
      第一級毒品海洛因及第二級毒品甲基安非他命予林枷緯，
      衡情證人林枷緯應無故意設詞構陷被告，並憑空捏造上情
      之必要。且被告在交付上開毒品、收款之前，均有以其使
      用之0000000000號、0000000000號行動電話門號，與證人
      林枷緯使用之0000000000號行動電話聯絡之事實，亦有上
      開行動電話通聯紀錄1份附卷可稽（見偵查卷第94至95頁
      、第99頁）。
    (二)警員在證人林枷緯身上扣得之白色粉末3包（驗前合計淨
      重0.7公克，取樣0.0103公克鑑定用罄，驗餘淨重0.6897
      公克），經鑑定結果，確含有海洛因成份，另警員在證人
      林枷緯身上扣得之透明結晶4包（驗前合計淨重7.0公克，
      取樣0.0103公克鑑定用罄，驗餘淨重6.9897公克），經鑑
      定結果，亦確含有甲基安非他命成份，有卷附台灣檢驗科
      技股份有限公司99年10年19日出具之編號UL/2010/A0128
      號、編號UL/2010/A0127濫用藥物檢驗報告2份可稽（見偵
      查卷第50至52頁）。另參以扣案被告所有之記帳本上並明
      確載有「偉、9/30、9000」等字樣（見偵查卷第32頁），
      顯係被告紀錄其所販賣毒品予林枷緯之交易金額，足認證
      人林枷緯所述之情非屬虛妄。
    (三)又被告於偵查中亦曾提出陳述狀自承：其願意自白認罪坦
      承拿第一、二級毒品給林枷緯，前所稱與林枷緯合資拿毒
      品確實是避重就輕之說法等語不諱，有被告親筆書寫之陳
      述狀1份附卷可按（見偵查卷第87頁）。此外，復有扣押
      筆錄、扣押物品目錄表、扣案物品照片9張等證物在卷可
      稽（見偵查卷第21至27頁、第31至35頁），被告在本院審
      理中之任意性自白，核與事實相符，可以採信。是被告確
      於上揭時地，將第一級毒品海洛因3包（合計淨重0.7公克
      ，取樣0.0103公克鑑定用罄，驗餘淨重0.6897公克）及第
      二級毒品甲基安非他命4包（合計淨重7.0公克，取樣0.01
      03公克鑑定用罄，驗餘淨重6.9897公克），以總計9千元
      之價格，販賣予林枷緯施用，並當場收取現金9千元之事
      實，堪以認定。
    (四)另按販賣海洛因、甲基安非他命係違法行為，非可公然為
      之，且有其獨特之販售通路及管道，復無公定價格，容易
      增減分裝之份量，而每次買賣之價量，可能隨時依雙方關
      係深淺、資力、需求量及對行情之認知、來源是否充裕、
      查緝鬆嚴、購買者被查獲時供述購買對象之可能風險評估
      等，而異其標準，非可一概而論，且販賣者從各種「價差
      」或「量差」或係「純度」謀取利潤方式，或有差異，然
      其所圖利益之非法販賣行為目的，則屬相同，並無二致。
      因之，販賣利得，除經行為人（被告）坦承，或其價量至
      臻明確，確實難以究其原委。然按一般民眾普遍認知毒品
      之非法交易，向為政府查禁森嚴且重罰不寬貸，衡諸常情
      ，倘非有利可圖絕無平白甘冒被重罰高度風險之理，從而
      ，舉凡其有償交易，除足反證其確另基於某種非圖利本意
      之關係外，通常尚難因無法查悉其買進、賣出之差價，而
      諉無營利之意思，或阻卻販賣犯行之追訴（最高法院87年
      度臺上字第3164號判決意旨參照）；又販賣毒品之所謂販
      賣行為，係行為人基於營利之目的，而販入或賣出毒品而
      言。販賣毒品者，其主觀上須有營利之意圖，且客觀上有
      販賣之行為即足構成，至於實際上是否已經獲利則非所問
      。即於有償讓與他人之初，係基於營利之意思，並著手實
      施，而因故無法高於購入之原價出售，最後不得不以原價
      或低於原價讓與他人時，仍屬販賣行為。必也始終無營利
      之意思，縱以原價或低於原價有償讓與他人，方難謂為販
      賣行為，而僅得以轉讓罪論處（最高法院93年度台上字第
      16 51號判決意旨參照）。查，被告與林枷緯間交情不過
      爾爾，屬一般泛泛之交，此由被告於原法院訊問中供陳：
      僅認識林枷緯3、4個月，他不是我男朋友等語（見99年度
      聲羈字第651號卷第9頁背面、第10頁）即明；是以被告既
      與林枷緯並無特殊情誼，竟肯甘冒風險，將海洛因、甲基
      安非他命出售予林枷緯，衡情當係其間有利可圖所致。準
      此，不論被告究係從「價差」或「量差」或「純度」中謀
      取販賣毒品之不法利益，均不影響其營利意圖之認定；被
      告交付海洛因、甲基安非他命予林枷緯，並收取相當代價
      ，顯有販賣營利之不法意圖，殊無疑義。
    (五)綜上所述，本案事證已經明確，被告於上揭時、地販賣第
      一級毒品、第二級毒品予林枷緯之犯行，堪以認定，應予
      依法論科。
  二論罪科刑：
    (一)按海洛因、甲基安非他命分為毒品危害防制條例第2條第2
      項第1款、第2款所規定之第一級毒品、第二級毒品，依法
      不得持有、轉讓及販賣。是核被告於上揭時、地，販賣第
      一級毒品海洛因及第二級毒品甲基安非他命予林枷緯之所
      為，係犯毒品危害防制條例第4條第1項之販賣第一級毒品
      罪及同條例第4條第2項之販賣第二級毒品罪。被告持有海
      洛因、甲基安非他命之低度行為，為販賣之高度行為所吸
      收，均不另論罪。被告於同一時地，同時販賣第一級毒品
      海洛因及第二級毒品甲基安非他命予林枷緯，係以一行為
      觸犯上開2罪名，為想像競合犯，應依刑法第55條規定，
      從一重之販賣第一級毒品罪處斷。
    (二)被告前因施用第二級毒品案件，經臺灣板橋地方法院以94
      年度簡字第3686號判決判處有期徒刑5月確定，於95年1月
      2日易科罰金執行完畢；又因施用第一級毒品案件，經臺
      灣彰化地方法院以95年度訴字第936號判決判處有期徒刑8
      月確定，嗣經臺灣彰化地方法院以96年度聲減字第709號
      裁定減刑為有期徒刑4月確定，於96年6月1日入監執行，
      於96年9月14日縮刑期滿執行完畢；復因施用第一級毒品
      案件，經臺灣板橋地方法院以97年度訴字第91 1號判決判
      處有期徒刑8月，嗣上訴後經本院以97年度上訴字第2148
      號判決駁回上訴確定，於98年5月26日入監執行，甫於99
      年1月25日縮刑期滿執行完畢，此有本院被告前案紀錄表
      在卷可稽，是其於受有期徒刑執行完畢後，5年以內故意
      再犯本件有期徒刑以上之罪，為累犯，除法定本刑死刑、
      無期徒刑不得加重外，應依刑法第47條第1項規定，就罰
      金刑部分加重其刑。
    (三)被告於偵查中曾提出陳述狀自承：其願意自白認罪坦承拿
      第一、二級毒品給林枷緯，前所稱與林枷緯合資拿毒品確
      實是避重就輕之說法等語，有被告親筆書寫之陳述狀1份
      附卷可憑（見偵查卷第87頁）；在本院審理中對上揭全部
      犯行復已坦承不諱，核屬毒品危害防制條例第17條第2項
      「犯第4條至第8條之罪於偵查及審判中均自白者」，應依
      該條項規定減輕其刑。
    (四)再被告意圖牟利而販賣第一級毒品海洛因、第二級毒品甲
      基安非他命，對於社會之危害固屬非微，惟揆諸被告所犯
      販賣第一級毒品罪之法定本刑為死刑或無期徒刑，而被告
      販賣海洛因之對象僅林枷緯，販賣毒品之數量甚微，販賣
      所得僅9千元，獲利有限，得見其非販賣毒品之大、中盤
      商，就全部犯罪情節觀之，尚非重大惡極，相較於長期、
      大量販賣毒品之真正毒梟而言，其對社會秩序與國民健康
      之危害，顯然較不成比例，倘科以最輕之法定本刑無期徒
      刑，未免過苛，難謂符合罪刑相當性及比例原則，且無從
      與真正長期、大量販毒之惡行區別，是本院審酌上情，認
      其犯罪情狀顯可憫恕，如就其所犯販賣第一級毒品罪行科
      以最輕本刑無期徒刑，猶屬過重，在客觀上足以引起一般
      人之同情，爰依刑法第59條之規定，酌減其刑。其刑有加
      重及減輕者，併依刑法第71條第1項規定，先加後減之。
參、撤銷改判之理由：
  一原審判決認被告罪證明確，予以論罪科刑，固非無見。惟被
    告於偵查中曾提出陳述狀自承：其願意自白認罪坦承拿第一
    、二級毒品給林枷緯，前所稱與林枷緯合資拿毒品確實是避
    重就輕之說法等語，在本院審理中復對上揭全部犯行坦承不
    諱，核屬毒品危害防制條例第17條第2項「犯第4條至第8條
    之罪於偵查及審判中均自白者」，原審未及依該條項規定減
    輕其刑，自有未洽。被告之上訴意旨執以指摘原審判決不當
    ，為有理由，自應由本院將原判決撤銷改判。爰審酌被告正
    值青年，不以正當職業謀生，而以販賣毒品牟利，危害國民
    身心健康，對社會治安造成損害，其明知此為法所嚴禁，仍
    鋌而走險為之，所為應予非難，及被告在本院審理中已坦承
    上揭全部犯行，尚見悔悟之意，併考量其犯罪之動機、目的
    、手段、素行、生活狀況與智識程度等一切情狀，量處如主
    文所示之刑。
  二沒收宣告部分：
    (一)按查獲之第一、二級毒品，不問屬於犯人與否，均沒收銷
      燬之，毒品危害防制條例第18條第1項前段定有明文。又
      以營利為目的販入毒品，經多次販賣後，持有剩餘毒品被
      查獲，其各次販賣毒品行為，固應併合處罰，惟該持有剩
      餘毒品之低度行為，應僅為最後一次販賣毒品之高度行為
      所吸收，不另論罪，故就該查獲之剩餘毒品，祇能於最後
      一次之販賣毒品罪宣告沒收銷燬。查，扣案如附表一編號
      1所示之海洛因2包（合計淨重0.9公克，取樣0.0078公克
      鑑定用罄，驗餘淨重合計0.8922公克）以及如附表一編號
      2所示之甲基安非他命1包（淨重4.4公克，取樣0.02公克
      鑑定用罄，驗餘淨重4.38公克），經鑑定結果，確分別含
      有海洛因、甲基安非他命成份，有卷附台灣檢驗科技股份
      有限公司99年10年19日出具之編號UL/2010/A0129號、編
      號UL/2010/A0130濫用藥物檢驗報告2份可稽（見偵查卷第
      74至75頁），堪認如附表一編號1、2所示之物分係屬毒品
      危害防制條例第2條第2項第1款、第2款所管制之第一級毒
      品、第二級毒品無訛。且如附表一編號1、2所示之第一級
      、第二級毒品既係於本案被告販賣毒品予林枷緯當日在被
      告身上扣得之剩餘毒品，自應依毒品危害防制條例第18條
      第1項前段規定，宣告沒收銷燬之。另送鑑驗取樣耗損之
      部分則毋庸再諭知沒收銷燬。至於盛裝、包裹上開第一級
      毒品、第二級毒品之塑膠袋，雖鑑定機關於鑑定時，已將
      毒品與包裝袋分別秤重，然鑑定機關鑑驗毒品秤重主要係
      以傾倒，必要時亦會輔以刮杓刮取之方式，儘可能將原送
      驗包裝袋內毒品與包裝袋分離後各別秤重，所得毒品重量
      稱為淨重，包裝袋重量則以空包裝重稱之，然無論依上述
      何種方式分離，原送驗包裝袋內均仍會有微量毒品成分殘
      留等情，此有法務部調查局93年11月16日調科壹字第0936
      2396550號函述可參，上開包裝袋並未與毒品完全析離，
      就該毒品與包裝袋，均應依毒品危害防制條例第18條第1
      項前段規定諭知沒收銷燬之。
    (二)次按犯毒品危害防制條例第4條至第9條、第12條、第13條
      或第14條第1項、第2項之罪者，其供犯罪所用或因犯罪所
      得之財物，均沒收之，如全部或一部不能沒收時，追徵其
      價額或以其財產抵償之，毒品危害防制條例第19條第1項
      定有明文。且其屬於本條所定沒收之標的，如得以直接沒
      收者，不生「追徵其價額」或「以其財產抵償之」問題，
      須沒收之標的全部或一部不能沒收時，始生「追徵其價額
      」或「以其財產抵償之」選項問題。而「追徵其價額」或
      「以其財產抵償之」係屬兩種選項，分別係針對現行貨幣
      以外之其他財產與現行貨幣而言。本規定所稱「追徵其價
      額」者，係指所沒收之物為金錢以外之其他財物而無法沒
      收時，因其實際價值不確定，應追徵其價額，使其繳納與
      原物相當之價額，並無以其財產抵償之問題（最高法院99
      年度第5次刑事庭會議決議可資參照）。查，扣案如附表
      二編號1、2所示之SOWA廠牌行動電話1具（含0000000000
      號行動電話門號晶片卡1張）、NOKIA廠牌行動電話1具（
      含0000000000號行動電話門號晶片卡1張），均為被告所
      有供其販毒期間聯繫使用之工具，有上開通聯紀錄在卷可
      證；另扣案如附表二編號3所示之記帳本1本，乃被告用以
      記載販賣毒品所得交易金額之紀錄，屬其犯本件販賣毒品
      罪所用之物，均應依毒品危害防制條例第19條第1項規定
      宣告沒收。再被告於上揭時地販賣第一級毒品海洛因、甲
      基安非他命予林枷緯之所得9千元，雖未扣案，仍應依毒
      品危害防制條例第19條第1項之規定，宣告沒收，且如全
      部或一部不能沒收時，亦應以其財產抵償之。
    (三)又毒品危害防制條例第18條第1項前段規定查獲之第一、
      二級毒品，不問屬於犯人與否，沒收銷燬之。其所稱查獲
      之毒品，係指犯人被查獲之毒品而言。查，扣案如附表三
      編號1、2所示之第一級、第二級毒品，乃係林枷緯於99年
      9月30日晚上10時30分許，在上址凱萊汽車旅館105號房內
      向被告購入後，旋為警在其身上扣得之毒品，則上開毒品
      自應於犯人林枷緯所犯之罪宣告沒收銷燬之（最高法院98
      年度台上字第1223號判決要旨參照），本院自不得併予宣
      告沒收銷燬。至於扣案如附表四所示之物，經核均與本件
      被告販賣毒品犯行間尚無直接關聯，且乏證據足認係供本
      件販賣毒品犯行所用之物，爰不予宣告沒收。
據上論斷，應依刑事訴訟法第369條第1項前段、第364條、第299
條第1項前段，毒品危害防制條例第4條第1項、第2項、第17條第
2項、第18條第1項前段、第19條第1項，刑法第11條前段、第55
條、第47條第1項、第59條，判決如主文。
本案經檢察官董怡臻到庭執行職務。
中    華    民    國   100    年    12    月    30    日
            刑事第三庭    審判長法  官  陳博志
                                法  官  陳如玲
                                法  官  王屏夏
以上正本證明與原本無異。
如不服本判決，應於收受送達後10日內向本院提出上訴書狀，其
未敘述上訴之理由者並得於提起上訴後10日內向本院補提理由書
（均須按他造當事人之人數附繕本）「切勿逕送上級法院」。
                                書記官  章大富
中    華    民    國   101    年    1     月    3     日
附錄：本案論罪科刑法條全文
毒品危害防制條例第4 條
製造、運輸、販賣第一級毒品者，處死刑或無期徒刑；處無期徒
刑者，得併科新臺幣2 千萬元以下罰金。
製造、運輸、販賣第二級毒品者，處無期徒刑或7 年以上有期徒
刑，得併科新臺幣1 千萬元以下罰金。
製造、運輸、販賣第三級毒品者，處5 年以上有期徒刑，得併科
新臺幣7 百萬元以下罰金。
製造、運輸、販賣第四級毒品者，處3 年以上10年以下有期徒刑
，得併科新臺幣3 百萬元以下罰金。
製造、運輸、販賣專供製造或施用毒品之器具者，處1 年以上 7
年以下有期徒刑，得併科新臺幣1 百萬元以下罰金。
前五項之未遂犯罰之。
附表一：在被告身上查獲之毒品
┌──┬────────────┬───┬─────────────┐
│編號│物品名稱                │數量  │備註                      │
├──┼────────────┼───┼─────────────┤
│1   │第一級毒品海洛因        │2 包  │驗前合計淨重0.9 公克，取樣│
│    │                        │      │0.0078公克鑑定用罄，驗餘淨│
│    │                        │      │重0.8922公克。            │
├──┼────────────┼───┼─────────────┤
│2   │第二級毒品甲基安非他命  │1 包  │驗前淨重4.4 公克，取樣0.02│
│    │                        │      │公克鑑定用罄，驗餘淨重4.38│
│    │                        │      │公克。                    │
└──┴────────────┴───┴─────────────┘
附表二：
┌──┬────────────┬───┬─────────────┐
│編號│物品名稱                │數量  │備註                      │
├──┼────────────┼───┼─────────────┤
│1   │SOWA廠牌行動電話（含0926│1 具  │                          │
│    │745656號行動電話門號晶片│      │                          │
│    │卡1 張）                │      │                          │
├──┼────────────┼───┼─────────────┤
│2   │NOKIA 廠牌行動電話（含09│1 具  │                          │
│    │00000000號行動電話門號晶│      │                          │
│    │片卡1 張）              │      │                          │
├──┼────────────┼───┼─────────────┤
│3   │記帳本                  │1 本  │                          │
└──┴────────────┴───┴─────────────┘
附表三：在林枷緯身上查扣之毒品
┌──┬────────────┬───┬─────────────┐
│編號│物品名稱                │數量  │備註                      │
├──┼────────────┼───┼─────────────┤
│1   │第一級毒品海洛因        │3 包  │驗前合計淨重0.7 公克，取樣│
│    │                        │      │0.0103公克鑑定用罄，驗餘淨│
│    │                        │      │重0.6897公克。            │
├──┼────────────┼───┼─────────────┤
│2   │第二級毒品甲基安非他命  │4 包  │驗前合計淨重7.0 公克，取樣│
│    │                        │      │0.0103公克鑑定用罄，驗餘淨│
│    │                        │      │重6.9897公克。            │
└──┴────────────┴───┴─────────────┘
附表四：
┌──┬────────────┬───┬─────────────┐
│編號│物品名稱                │數量  │備註                      │
├──┼────────────┼───┼─────────────┤
│1   │0000000000號行動電話門號│1 張  │                          │
│    │晶片卡                  │      │                          │
├──┼────────────┼───┼─────────────┤
│2   │0000000000號行動電話門號│1 張  │                          │
│    │晶片卡                  │      │                          │
├──┼────────────┼───┼─────────────┤
│3   │注射針筒                │4 支  │                          │
├──┼────────────┼───┼─────────────┤
│4   │削尖吸管                │2 支  │                          │
├──┼────────────┼───┼─────────────┤
│5   │玻璃球                  │3 個  │                          │
├──┼────────────┼───┼─────────────┤
│6   │分裝袋                  │19個  │                          │
├──┼────────────┼───┼─────────────┤
│7   │皮包                    │1 個  │                          │
└──┴────────────┴───┴─────────────┘